【裁判字號】    98,簡上,99
【裁判日期】    980521
【裁判案由】    竊盜
【裁判全文】
臺灣高雄地方法院刑事判決              98年度簡上字第99號
上  訴  人  乙○○○○ ○○○○○
即  被  告          39歲（民國59年3月26日生）
                    外僑居留證編號：SC00000000號
            丙○○○○○○○○○○○ ○○○○○○
                    38歲（民國59年9月30日生）
                    外僑居留證編號：UC00000000號
            甲○○○○○○○○○○○ ○○○○○○○○○○
                    36歲（民國62年5月11日生）
                    外僑居留證編號：SC00000000號
上列上訴人等因竊盜案件，不服本院高雄簡易庭97年度審簡字第
6325號中華民國97年12月31日第一審簡易判決（臺灣高雄地方法
院檢察署檢察官聲請簡易判決處刑案號：97年度速偵字第466 號
）提起上訴，本院管轄之第二審合議庭判決如下：
    主  文
上訴駁回。
乙○○○○ ○○○○○ 、丙○○○○○○○○○○○ ○○○○○○ 、甲○○○○○○○○○○○
○○○○○○○○○○ 均緩刑年。
    事實及理由
一、本案經本院審理結果，認第一審判決認事用法及量刑均無不
    當，應予維持，並引用第一審判決書記載之事實、證據及理
    由（如附件）。
二、被告等以原審量刑過重為由，向本院提起上訴，請求撤銷原
    判決，改判較輕之刑。惟按法官於有罪判決中，究應如何量
    處罪刑，為實體法賦予審理法官裁量之刑罰權事項，法官行
    使此項裁量權，自得依據個案情節，參諸刑法第57條所定各
    款犯罪情狀之規定，於該法定刑度範圍內，基於合義務性之
    裁量，量處被告罪刑，此項量刑之裁量權，乃憲法所保障
    法官獨立審判之核心，法院行使此項裁量權，雖非得任意為
    之，仍應受一般法律原理原則之拘束，即仍須符合法律授權
    之目的、法律秩序之理念、國民法律感情及一般合法有效之
    慣例等規範，尤其應遵守比例原則及平等原則之意旨，否則
    即可能構成裁量濫用之違法（最高法院86年度台上字第7655
    號判決參酌），然如非有裁量逾越或裁量濫用之明顯違法情
    事，自不得擅加指摘其違法或不當，即使上級法院對下級法
    院裁量權之審查，亦應同此標準，此不僅在保障法官不受任
    何制度外之不當干涉，更保障法官不受制度內的異質干涉，
    此方符憲法第80條所宣示獨立審判之真義；易言之量刑輕重
    係屬事實審法院得依職權自由裁量之事項，苟已斟酌刑法第
    57 條 各款所列情狀而未逾越法定刑度，不得遽指為違法（
    最高法院72年臺上字第6696號、75年臺上字第7033號判例可
    資參照），又在同一犯罪事實與情節，如別無其他加重或減
    輕之原因，下級審量定之刑，亦無過重或失輕之不當情形，
    則上級審法院對下級審法院之職權行使，原則上應予尊重（
    最高法院85年度臺上字第2446號判決可資參酌）。是本件原
    審認被告犯行明確，並審酌被告3 人係來台工作之泰國籍人
    士，正值青壯，竟不思勤奮工作，並恪遵我國法令，且尚未
    與告訴人達成和解，賠償其損失，惟念及其等竊取之財物價
    值非鉅，且於我國境內並無任何犯罪紀錄，有臺灣高等法院
    被告前案紀錄表3 份在卷可參等一切情狀，依刑法第28條、
    第321 條第1 項第4 款、第41條第1 項前段，刑法施行法第
    1 條之1 ，逕以簡易判決各量處有期徒刑6 月，並諭知易科
    罰金之折算標準，其認事用法並無違誤，量刑亦屬妥適。綜
    上，本件被告上訴意旨指摘原量刑過重，請撤銷改判較輕之
    刑，為無理由，應予駁回。
三、末查，被告3 人未曾受有期徒刑以上刑之宣告，有臺灣高等
    法院被告前案紀錄表1 紙在卷可查，其因一時失慮，致罹刑
    典，犯後坦承犯行，並於本院審理中已與被害人達成和解，
    有和解書1 紙在卷可查，是經此偵審程序，被告當能知所警
    惕，應無再犯之虞，本院認所宣告之刑以暫不執行為適當，
    爰依刑法第74條第1 項第1 款之規定，分別宣告緩刑3 年，
    以啟自新。
據上論斷，應依刑事訴訟法第455 條之1 第1 項、第3 項、第37
3 條、第368 條，刑法第74條第1項第1 款，判決如主文。
中    華    民    國    98    年    5     月    21    日
                  刑事第七庭    審判長法  官  陳  箐
                                      法  官  莊珮君
                                      法  官  林俊寬
以上正本證明與原本無異。
不得上訴。
中    華    民    國    98    年    5     月    22    日
                                      書記官  林香如
附錄法條：
中華民國刑法第321條
（加重竊盜罪）
犯竊盜罪而有左列情形之一者，處6 月以上、5 年以下有期徒刑
：
一、於夜間侵入住宅或有人居住之建築物、船艦或隱匿其內而犯
    之者。
二、毀越門扇、牆垣或其他安全設備而犯之者。
三、攜帶兇器而犯之者。
四、結夥三人以上而犯之者。
五、乘火災、水災或其他災害之際而犯之者。
六、在車站或埠頭而犯之者。
前項之未遂犯罰之。


司法院資訊處製作；財團法人民間司法改革基金會備份。
